【裁判字號】    92,全聲,133
【裁判日期】    920314
【裁判案由】    
【裁判全文】
臺灣臺北地方法院民事裁定  九十二年度全聲字第一三三號
    聲  請  人  O2 MICRO INTERNATIONAL LIMITED（凹凸科技國際股份有限公司）
?
    法定代理人  STERLIN.
    聲  請  人  凹凸電子股份有限公司
                             設台北市○○○路一五○號四樓
    法定代理人  杜珣弤       住台北市○○○路一五○號四樓
    共      同
    代  理  人  黃瑞明律師
                盧柏岑律師
                張卓立律師
    相  對  人  美商茂力科技股份有限公司台灣分公司
                             設台北市○○區○○街四十八號二樓
    法定代理人  許致中       住台北市○○區○○街四十八號二樓
    代  理  人  陳哲宏律師
                翁雅欣律師
右當事人間聲請假處分事件，聲請人即債權人聲請撤銷假分，本院裁定如左：
    主      文
聲請駁回。
聲請程序費用由聲請人負擔。
    理      由
一、按按假扣押之原因消滅或其他命假扣押之情事變更者，債務人得聲請撤銷假扣押
    裁定，此一規定並準用於假處分，民事訴訟法第五百三十三條、第五百三十條第
    一項定有明文。至於當事人對他人所聲請假處分不同意，應循抗告程序或另行聲
    請撤銷假處分，可參考下列實務見解─假處分之原因消滅，如假處分之裁定尚未
    確定，債務人固既得據以提起抗告，亦得不抗告而聲請撤銷假處分之裁定。惟若
    已經提起抗告，自無再為撤銷假處分裁定聲請之必要。（最高法院七十一年度台
    抗字第五０三號裁定）
二、本件聲請意旨略以：（(1)至(3)見聲請狀）
    (1)聲請人因保障專利權之必要，前向台灣士林地方法院聲請定暫時狀態假處分，
      經該院於九十一年十二月三十一日以九十一年度裁全字第五四四六號裁定（下
      稱：Ａ裁定），命相對人不得就中華民國第一五二三一八號發明專利有設計、
      製造、販賣等行為，現由該院九十二年度執全字第二七號事件執行中。
    (2)相對人於右述假處分執行後，竟隱匿此情另向鈞院另行聲請假處分（九十二年
      一月二十日，九十二年度裁全字第三五二號，下稱Ｂ裁定），命聲請人容認相
      對人就上述專利項目為使用、出租、出借、供應、生產、實施等行為。現由鈞
      院九十二年執全字第一九二號裁定執行中。
    (3)二件假處分互相矛盾，具有民事訴訟法第五百三十條第一項事由，且鈞院假處
      分Ｂ裁定牴觸士林地Ａ裁定，為此聲請撤銷Ｂ裁定。另Ｏ2  MICRO公司業經撤
      銷，相對人以其為假處分對象，亦有錯誤。
    (4)Ａ、Ｂ裁定關於促銷及生產（製造）等方面直接牴觸，二件裁定不能併存。相
      對人雖主張專利權所稱使用具有獨立性，但是Ａ裁定所列其他行為，應該不是
      使用權能。專利權權能應該是指商業行為。（見本院九十二年三月六日筆錄）
三、相對人表示：Ａ、Ｂ裁定並不矛盾。Ａ裁定範圍並沒有排除相對人的使用行為，
    使用只是專利權能之一，與製造、販賣、進口是不同概念。Ａ裁定只是針對製造
    、販賣等情形，不含使用。製造、販賣會有交付、提供行為，但後者不一定會有
    製造、販賣。因為我們主張專利權四分之一的權能（使用權能），所以主張損害
    額只有四分之一，當時我們已經設法避開Ａ裁定。Ｂ裁定並不是說士林沒有禁止
    行為，聲請人都要容忍。（見同前筆錄）
四、本院考慮聲請人與相對人分別就上述二裁定抗告，目前由台灣高等法院審理中，
    亦即Ａ、Ｂ二件假處分目前尚未確定，此時，本院如就Ｂ裁定是否具有撤銷事由
    逕行裁判，可能與抗告結果矛盾，反而造成執行上困擾，參酌首揭最高法院裁定
    見解，應認聲請人在抗告程序結束前不得聲請撤銷Ｂ裁定。從而本件聲請目前欠
    缺保護必要，應予駁回。
五、依民事訴訟法第九十五條、第七十八條，裁定如主文。
中      華      民      國    九十二    年      三      月     十四     日
                                    民事第二庭法官    吳燁山
如對本裁定不服，應於送達後十日內，向本院提出抗告狀─應按對方人數提出影本，
並繳納抗告費四十五元、雙掛號郵票五份─每份三十四元。
中      華      民      國    九十二    年      三      月     十四     日
                                            書記官    柯月英


司法院資訊處製作；財團法人民間司法改革基金會備份。
